【裁判字號】    98,簡上,1181
【裁判日期】    990106
【裁判案由】    妨害風化
【裁判全文】
臺灣高雄地方法院刑事判決            98年度簡上字第1181號
上  訴  人
即  被  告  甲○○
選任辯護人  陳里己律師
            楊啟志律師
            陳勁宇律師
上列上訴人即被告因妨害風化案件，不服本院高雄簡易庭中華民
國98年10月9 日98年度審簡字第2148號刑事簡易判決（聲請簡易
判決處刑案號：臺灣高雄地方法院檢察署98年度偵字第8708號）
，提起上訴，本院管轄之第二審合議庭判決如下：
    主  文
原判決撤銷。
甲○○共同犯圖利容留猥褻罪，處有期徒刑月，如易科罰金，
以新臺幣壹仟元折算壹日。
    事  實
一、甲○○於不詳時間起，於戊○○（另經本院以98年度訴字第
    882 號判處有期徒刑4 月）所經營，址設高雄市左營區○○○路907 號之護膚推拿店內（未取名，下稱系爭推拿店）擔
    任現場接待人員。其等2 人共同基於意圖使女子與不特定男
    客為猥褻行為而容留、媒介以營利之犯意聯絡，由戊○○雇
    用成年女子乙○○擔任店內女服務生，並告知乙○○該店內
    消費模式係為男客提供一般按摩服務之收費為每45分鐘新台
    幣（下同）600 元，若附加以手套弄生殖器至射精（俗稱「
    半套」）之猥褻性服務則另收600 元，並約定所收取費用中
    ，由乙○○取得7 成，餘3 成歸由店方所有，甲○○則於店
    內接待男客並指派小姐為男客服務，以此方式共同牟取利益
    。嗣於民國98年3 月13日晚間7 時20分許，適有男客丙○○
    前往上址消費，並於甫進店內時即表明欲從事性交易，該時
    戊○○因故不在店內，甲○○遂上前接待丙○○，並指派乙○○帶丙○○前往店內包廂為丙○○提供服務及說明店內上
    開消費細節，而以該包廂供乙○○為丙○○進行以手套弄生
    殖器之猥褻性服務，嗣丙○○正由乙○○以上開「半套」方
    式套弄生殖器而尚未給付代價時，經警於同日晚間7 時35分
    許至系爭推拿店執行臨檢，於包廂內見丙○○下半身赤裸，
    始查獲上情。
二、案經高雄市政府警察局左營分局報告臺灣高雄地方法院檢察
    署檢察官偵查後聲請簡易判決處刑。
    理  由
壹、證據能力部分：
一、證人丙○○於警詢陳述部分：
    按被告以外之人於審判外之言詞或書面陳述，除法律有規定
    者外，不得作為證據，刑事訴訟法第159 條第1 項定有明文
    。查證人丙○○於警詢中之陳述為傳聞證據，且其陳述與審
    判中陳述不符部分亦無較為可信之特別情況，即無同法第15
    9 條之2 之適用餘地，亦無同法第159 條之3 所規定之情事
    ，是依前揭法條意旨，自不具證據能力。惟被告以外之人於
    審判外之陳述，雖不得以之直接作為認定犯罪事實與否之證
    據，但非不得作為彈劾證據，用來爭執被告、證人之證明力
    （最高法院96年度臺上字第1497號判決意旨參照），附此敘
    明。
二、證人乙○○於警詢陳述部分：
    按被告以外之人於檢察事務官、司法警察官或司法警察調查
    中所為之陳述，與審判中不符時，其先前之陳述具有較可信
    之特別情況，且為證明犯罪事實存否所必要者，得為證據，
    刑事訴訟法第159 條之2 定有明文。所謂「前後陳述不符」
    之要件，應就前後階段之陳述進行整體判斷，以決定其間是
    否具有實質性差異。而所謂「較可信之特別情況」之情形，
    亦應就前後陳述時之各種外部情況進行比較，以資決定何者
    外部情況具有可信性。若陳述係在特別可信之情況下所為，
    則虛偽陳述之危險性即不高，雖係審判外陳述，或未經被告
    反對詰問，仍得承認其有證據能力。經查，證人乙○○於警
    詢中陳述，與本院審理時之證述相較，就被告是否有指派其
    帶同證人丙○○進入包廂內、其是否於包廂內與證人丙○○
    談妥半套猥褻性服務之細節及是否有於包廂內為證人丙○○
    提供半套猥褻性服務等情，均有前後陳述不符之情形，本院
    審酌證人乙○○於98年3 月13日晚間9 時32分許接受警方詢
    問時，業經警方詢問其是否同意夜間詢問、精神狀況、及陳
    述之真實性，並經證人乙○○回答同意進行夜間詢問、精神
    狀況良好足以製作筆錄、所述實在且為自由意識下所陳述等
    語（警卷第14、18頁），足見其於陳述時並無意識模糊、精
    神不濟之情形甚明；又參以證人乙○○受雇於系爭推拿店內
    ，其於本院所為證述難免為迴護被告而有所隱瞞，是依上開
    說明，應認證人乙○○於警詢中所為之陳述，客觀上具有較
    可信之特別情況，且所為證述與本件被告犯罪事實直接相關
    ，足認為證明本件犯罪事實之存否所必要，揆諸上開規定，
    自得有證據能力。
三、按被告以外之人於審判外之陳述，雖不符前4 條之規定，而
    經當事人於審判程序同意作為證據，法院審酌該言詞陳述或
    書面陳述作成時之情況，認為適當者，亦得為證據，刑事訴
    訟法第159 條之5 第1 項定有明文。查本案認定事實所引用
    之卷內其餘證據資料，除原已符同法第159 條之1 至第159
    條之4 規定、及法律另有規定等傳聞法則例外規定，而得作
    為證據外，並無證據證明係公務員違背法定程式所取得，而
    檢察官、被告及辯護人於本院行準備程序及審理時，均同意
    其作為本案證據之證據能力，且本院審酌前揭陳述作成時之
    情況，並無違法取證之瑕疵，亦認以之作為證據為適當，是
    本件有關被告以外之人於審判外之言詞或書面陳述等供述證
    據，依前揭法條意旨，自均得為證據。
貳、實體部分：
一、訊據被告矢口否認有何妨害風化之犯行，辯稱：伊僅係在系
    爭推拿店內唱歌消費，並非店內員工，因是常客故與負責人
    戊○○很熟。當天因戊○○要回家餵狗，順口交代伊幫忙顧
    店，而丙○○入店時即表示要做全套性交易且語氣不善，故
    店內小姐不願接待，丙○○遂主動與其談話。伊亦向丙○○
    表示店內僅有推拿按摩及卡拉OK之服務，絕無向丙○○表示
    店內有提供半套性交易服務云云。經查：
  (一)系爭推拿店之實際負責人為證人戊○○，證人乙○○為男客
    提供服務所收取之費用中，由證人乙○○取得7 成，餘3 成
    歸由店方所有等情，業經證人戊○○、乙○○分別於警詢中
    及另案偵查中證述明確（警卷第12頁、偵卷二第10頁），是
    此部份事實已足堪認定。
  (二)又證人即男客丙○○於98年3 月13日晚上7 時20分許，進入
    系爭推拿店消費，由被告接待，後由證人乙○○在店內包廂
    內為丙○○進行半套性交易，並於同日晚間7 時35分許，經
    警當場臨檢並於包廂內查獲等情，業據證人丙○○於審理中
    證稱：因為伊朋友介紹系爭推拿店全套服務不錯，故伊於98
    年3 月13日下午7 時多到系爭推拿店消費，進入店內後由被
    告接待，伊問被告店內有無全套色情服務，被告回答說沒有
    ，店內是做純的，並說如果要按摩小姐都在這裡，要伊先進
    去看看，伊認為被告有暗示的意味，但因為不認識伊，所以
    跟伊說沒有，故伊打算進包廂內問小姐。之後被告問伊要哪
    一個小姐，伊指乙○○，乙○○就帶伊進包廂，進包廂後伊
    就脫衣服，並問乙○○店內有無全套或半套之服務，乙○○
    表示她不方便，2 人就說好要作半套，半套服務是按摩費用
    以外另外加錢，說好要作半套後就把內褲脫下等語明確（院
    卷二第44、45、46、46頁反面、47頁）。且證人丙○○此部
    證述與其於另案審理中之證述：伊一進入系爭推拿店內被告
    就叫伊坐，並問伊要不要按摩，伊問被告有無作全套，被告
    說他們店剛盤的，現在警察會取締，伊就要被告介紹別間，
    被告則又問伊要不要按摩，伊表示要作全套，被告就說「你
    就先進去」，伊反問被告「進去就有嗎」，被告說「你進去
    就對了」，伊理解是被告暗示伊進去再問小姐。當時有3 、
    4 位小姐，被告有問伊要哪1 位小姐，伊就比乙○○，乙○○就帶伊進去後面的包廂。伊進去後就跟乙○○說伊朋友介
    紹這裡有作全套，乙○○說她今天不方便半套要不要，且有
    告訴伊半套費用，才剛開始作，褲子脫掉尚未射精，警察就
    進來了等語（他案院卷第54 -59頁）；另證人乙○○於警詢
    中亦證稱：警方臨檢時伊在包廂內為丙○○從事按摩男性性
    器官之半套交易，丙○○進店內時問被告店內是否有全套性
    交易，被告回答只有推拿及半套服務，丙○○同意後，被告
    就吩咐伊帶丙○○進包廂內，先進行按摩，後丙○○問伊是
    否可以作全套服務，伊表示只有半套，代價600 元，丙○○
    同意，伊遂為丙○○按摩性器官，不久警方便前來臨檢等語
    （警卷第15-16 頁），偵查及另案審理中亦證稱：丙○○問
    伊半套或全套如何收費，伊表示沒有全套，半套的話私底下
    另外要給伊600 元等語（偵卷一第13頁、他案院卷第25頁）
    。而就上開證人證述相互對照後，可知證人丙○○於本院及
    另案審理中之證述均大致相符，且其證詞與證人乙○○於警
    詢時之證述相較，除被告有無親口向證人丙○○表示該店內
    有提供半套服務一節有所不同外，其餘部分亦均無明顯差異
    ，是足認案發當日證人丙○○進入系爭推拿店後，係被告主
    動上前接待，並詢問欲指名之服務小姐，經證人丙○○指定
    證人乙○○為其服務後，被告遂指派證人乙○○與證人丙○○一同進入包廂，而在包廂內證人乙○○亦確實與證人丙○○談妥提供俗稱半套之猥褻性服務代價，並已實際進行以手
    套弄生殖器之行為等情，應堪認定。
  (三)又被告於本案及另案審理中供稱：當時店內約有3 位小姐在
    場，系爭推拿店空間很小，比法庭的空間還小等語（院卷二
    第54頁反面、另案院卷第28、30頁），證人乙○○則於偵查
    中證稱：該包廂有拉門，但是不能鎖等語（偵卷第13頁），
    再參以前開證人乙○○在包廂內與證人丙○○業已談妥提供
    俗稱半套之猥褻性服務代價，並實際提供該服務等情，已足
    認系爭推拿店之經營者證人戊○○曾就該店內可為男客提供
    半套猥褻性服務及其收費等細節，均與證人乙○○有所約定
    及指示，而被告對此亦有所知悉；蓋若非如此，在其時尚有
    其他小姐及被告在空間甚小之系爭推拿店內、且包廂又無法
    鎖門而極易遭人發現之情形下，甚難想像證人乙○○竟能僅
    為取得區區數百元之小利擅自違法為證人丙○○提供非為該
    店家允許之半套猥褻性服務，而甘冒自身違法行為遭其餘店
    內之人發現並通知戊○○、或甚至可能經警查獲而使證人戊○○陷於無端遭受刑罰之風險。是證人戊○○及被告對該店
    內確有從事容留、媒介猥褻之違法營利行為一事確實有所知
    悉，被告始基於與證人戊○○共同容留、媒介猥褻行為以營
    利之犯意聯絡，於證人丙○○至店內明確表示欲從事性交易
    時，仍向證人丙○○詢問欲指名之小姐，並指派證人乙○○
    為其提供服務等情，已至為灼然。
  (四)證人乙○○於審理中雖證稱：伊並未聽到被告與丙○○談話
    之內容，被告並非店內員工，而是在唱歌的客人，被告並未
    指派伊為丙○○服務，而是丙○○指定要會按摩的，故伊直
    接帶丙○○進去包廂內按摩，伊也不知道為何丙○○在包廂
    內會把內褲脫掉，只有按摩丙○○的腳部，沒有為他做半套
    服務等語（院卷二第47頁反面-49 頁反面），證人戊○○亦
    於審理中證稱：伊沒有雇用被告，是因為被告常到店裡來唱
    歌，而店內曾經有過客人喝酒鬧事，店裡又都是女生，小姐
    會害怕，所以案發當天請被告幫伊看一下，如果有喝醉的客
    人伊就可以馬上趕過來。又伊有跟店內小姐強調不可作違法
    的生意等語（院卷二第50-51 頁反面）。惟查，證人乙○○
    此部份所述與其前開於警詢中之證述，無論就「被告有無指
    派其為證人丙○○服務」、「有無聽聞被告與證人丙○○關
    於店內有無推拿、半套等內容之談話」、「在包廂內為何與
    證人丙○○約定半套價格」、「究竟是否有為證人丙○○提
    供半套服務並同意其脫去內褲」等多項與被告犯行是否成立
    有所關連之事均有前後不一之情形；又證人戊○○則因同一
    犯罪事實另經本院判處有期徒刑，現因提起上訴而於台灣高
    等法院高雄分院審理中，有其臺灣高等法院被告前案紀錄表
    1 份在卷可查，是其為迴避自身涉案情節，亦有為不實供述
    之動機。故渠等此部所述，是否屬實，本非無疑。且查，就
    證人乙○○之部分，其於審理及另案審理中亦證稱：平時若
    戊○○不在店內而有客人，小姐們都會直接上去招呼客人，
    當天丙○○一進門就很大聲說一聲「碰」，小姐的反應都很
    不好，所以都沒有人理他，丙○○就去問被告等語（院卷二
    第49-50 頁、他案院卷第21頁），惟若其所述屬實，在證人
    丙○○甫進店內時，本已因對該人有所反感故連上前招呼等
    行為均不願為之，又如何於證人丙○○表示欲按摩時，卻又
    主動同意為該人提供服務？且其時該店內既有其他小姐及被
    告在場，又為何其見此人擅自脫去內褲時，竟能選擇容忍此
    等無禮之行為並繼續為該人提供按摩服務，而非向在外之同
    事甚或致電證人戊○○反應此事？再就證人戊○○部分，其
    亦於審理中證稱：是因為被告當日靠伊較近，故離開時順口
    請被告幫忙顧一下店，伊的習慣是誰靠近伊就交代誰，只是
    隨口這樣講等語（院卷二第50頁反面），是若其所述僅隨口
    交代距離較近之人而無任何特定對象或目的為真，則在被告
    可隨時離去之情況下，其前開所述希望被告隨時代為注意店
    內是否有鬧事客人之目的又將如何達成？是渠等此部證述既
    均有與常情不符之處，自應認屬迴護被告之詞，不足採信。
  (五)至被告雖以前開情詞置辯，並於審理中供稱：戊○○離開時
    請伊代為看顧之說法，只是像說你好一樣的口頭問候，伊隨
    時可以離開云云（院卷二第55頁）。惟查，案發當日證人丙○○進入店內時即大聲表示要從事全套性交易，因在場其餘
    3 名小姐均無人理會，故由被告為證人丙○○解釋店內消費
    方式等情，亦經被告於偵查、審理中所自承（偵卷第5-6 頁
    、院卷二第54頁反面-55 頁）。惟若確如被告所辯其僅為單
    純之客人，且未經證人戊○○明確請求代為看店屬實，則在
    當時店內尚有服務小姐多名情形下，為何被告竟係選擇自行
    向證人丙○○解釋店內消費方式，而非要求證人丙○○另行
    詢問其他服務小姐？尚且證人丙○○甫入店時被告即知該人
    係為從事全套性交易而來，若與該店內所提供之服務差異甚
    大，則被告於明知證人乙○○與此一可能與店內小姐從事違
    法性交易之人一同進入店內包廂後，為何竟繼續留待現場，
    而甘冒若經警查獲時無端承擔在場之人責任之風險？是被告
    所辯，無非均屬臨訟卸責之詞，不足採信。其所為犯行明確
    ，應予依法論科。
  (六)末按告訴人、證人之陳述有部分前後不符，或相互間有所歧
    異時，究竟何者為可採，法院仍得本其自由心證予以斟酌，
    非謂一有不符或矛盾，即應認其全部均為不可採信；尤其關
    於行為動機、手段及結果等之細節方面，告訴人之指陳，難
    免故予誇大，證人之證言，有時亦有予渲染之可能；然其基
    本事實之陳述，若果與真實性無礙時，則仍非不得予以採信
    ，最高法院74年台上字第1599號判例意旨可供參照。查證人
    丙○○於歷次供述中雖就被告究有無表明系爭推拿店可提供
    半套猥褻性服務及其是否於包廂內有以手指進入證人乙○○
    陰道等情有前後供述矛盾之情形，惟其對於「係被告主動招
    呼」、「係被告詢問欲指名何位小姐」、「係被告指派證人
    乙○○為其服務」、「在包廂內確經證人乙○○提供半套猥
    褻性服務」等與本件據以認定犯罪事實之眾多基本情節，經
    核前後供述均屬一致，參諸前開見解，自不應遽認其始終陳
    述一致之部分供述並非可信，是其所述縱有少部分之前後不
    一，仍無從作為有利被告認定之依據，併此敘明。
二、按刑法第231 條規定犯意圖使男女與他人為性交、猥褻之行
    為，而容留或媒介以營利之罪，以行為人已具營利之目的而
    有圖使男女與他人為性交、猥褻行為，而容留或媒介之行為
    為已足，不以實際得利為必要。所稱媒介指居間介紹，使男
    女因行為人之介紹牽線行為而能與他人為性交；容留指提供
    為性交、猥褻之場所而言。如行為人媒介於前，復加以容留
    在後，其媒介之低度行為應為容留之高度行為所吸收，應包
    括的構成意圖使男女與他人為性交、猥褻而容留以營利之一
    罪，最高法院94年度台上字第6002號判決意旨可供參照。本
    件被告以營利之意，容留、媒介證人乙○○與證人丙○○於
    系爭推拿店內包廂進行猥褻之行為，雖尚未因而收取證人丙○○所支付之代價，惟揆諸上開見解，仍屬該當於刑法第23
    1 條所規定之要件，故核被告所為，係犯刑法第231 條第1
    項之意圖營利容留猥褻罪，其媒介之低度行為，應為其容留
    之高度行為所吸收，不另論罪。被告與證人戊○○間，就本
    件犯行有犯意聯絡及行為分擔，應論以共同正犯。公訴意旨
    認被告涉犯同法第231 條第1 項之意圖營利媒介猥褻罪，容
    有未合，惟因二者係規定於同一條項中，尚無變更起訴法條
    之問題，併此敘明。
三、被告與證人戊○○所為共同妨害風化之犯罪事證既明，原審
    予以論罪科刑，固非無見。惟被告係共同媒介、容留店內女
    子與男客為猥褻行為，原審認被告僅共同媒介為猥褻行為，
    適用法則自有違誤。被告猶執前詞，否認犯罪而提起上訴，
    固無理由，惟原判決既有上揭可議之處，自屬無可維持，應
    由本院將原判決撤銷改判。爰審酌被告為貪圖不法利益，媒
    介、容留成年女子與男客從事猥褻之行為，敗壞社會善良風
    氣，所為實無足取，雖前無前科，惟犯罪後始終否認犯行，
    未見表達悔悟之意，於犯罪後態度部分無從為其有利之考量
    等一切情狀，暨原審認定被告係犯圖利媒介猥褻罪，此部份
    適用法律不當，而圖利容留猥褻係圖利媒介猥褻之高度行為
    ，是本院所認定之被告犯行，較原審認定之犯行為重，依刑
    事訴訟法第370 條之規定，非不得量處較原審為重之刑等情
    ，爰量處如主文第2 項所示之刑，並諭知易科罰金之折算標
    準，以資懲儆。
據上論斷，應依刑事訴訟法第455 條之1 第1 項、第3 項、第36
9 條第1 項前段、第364 條、第370 條、第299 條第1 項前段，
刑法第28條、第231 條第1 項、第41條第1 項前段，刑法施行法
第1 條之1 第1 項、第2 項前段，判決如主文。
本案經檢察官丁○○到庭執行職務。
中    華    民    國    99    年    1     月    6     日
            刑事第九庭  審判長  法  官  鄭詠仁
                                法  官  謝枚霏
                                法  官  黃沛文
以上正本證明與原本無異。
不得上訴。
中    華    民    國    99    年    1     月    6     日
                                書記官  鄧思辰
附錄本判決論罪法條：
中華民國刑法第231條
（圖利使人為性交或猥褻罪）
意圖使男女與他人為性交或猥褻之行為，而引誘、容留或媒介以
營利者，處5 年以下有期徒刑，得併科10萬元以下罰金。以詐術
犯之者，亦同。
公務員包庇他人犯前項之罪者，依前項之規定加重其刑至二分之
一。

司法院資訊處製作；財團法人民間司法改革基金會備份。
